臺灣高雄地方法院刑事判決　　　　　　　96年度訴字第2111號
公　訴　人　臺灣高雄地方法院檢察署檢察官
被　　　告　丙○○
選任辯護人　李偉如律師
上列被告因毒品危害防制條例案件，經檢察官提起公訴（96年度
偵字第13535 號），本院判決如下：
    主  文
丙○○無罪。
    理    由
一、公訴意旨略以：被告丙○○認識真實姓名年籍均不詳綽號「
    小熊」之成年男子（下稱小熊），竟基於運輸第三級毒品愷
    他命（Ketamine，即俗稱「K 他命」）之犯意，以每送貨一
    趟新臺幣（下同）300 元之代價受僱於「小熊」，分別於：
(一)民國96年4 月10日某時許，在高雄縣鳳山市○○路、瑞隆路
    口之三角公園內，先向「小熊」取得5 小包愷他命及送貨酬
    勞300 元後，再依「小熊」之指示，遂於同日下午5 時許將
    上開K 他命運輸至位於高雄市○○區○○路之關帝廟廟門口
    ，交給某長相瘦瘦高高蓄小平頭姓名年籍不詳之成年男子。
(二)96 年5月6 日某時許，復在高雄縣鳳山市○○路、瑞隆路口
    之三角公園內，向「小熊」取得5 小包愷他命（含袋毛重每
    包約0.8 公克；共重約4 公克）及送貨酬勞300 元後，再依
    「小熊」之指示，於同日下午2 時30分許運輸上開K 他命至
    位於高雄市○○區○○路之關帝廟廟門口處，屆時會有某姓
    名年籍不詳成年男子向其收受。嗣於96年5 月6 日下午2 時
    30分許，丙○○騎乘車牌號碼YAD-016 號重型機車後載不知
    情之朋友甲○○運輸上開愷他命至前揭武廟路之關帝廟廟門
    口附近時，在高雄市○○區○○路128 巷口之「全家超商」
    前為警查獲，並當場扣得第三級毒品愷他命5 小包及現金30
    0 元等物，因認被告丙○○涉犯毒品危害防制條例第4 條第
    3 項運輸第三級毒品罪嫌等語。
二、按犯罪事實應依證據認定之，無證據不得認定犯罪事實；不
    能證明被告犯罪者，應諭知無罪之判決。又被告或共犯之自
    白，不得作為有罪判決之唯一證據，仍應調查其他必要之證
    據，以察其是否與事實相符。刑事訴訟法第154 條第2 項、
    第301 條第1 項前段、第156 條第2 項分別定有明文。而事
    實之認定，應憑證據，如未能發現相當證據，或證據不足以
    證明，自不能以推測或擬制之方法，以為裁判基礎，最高法
    院40年台上字第86號判例意旨足資參照。且刑事訴訟法第15
    6 條第2 項規定之立法目的乃欲以補強證據擔保自白之真實
    性；亦即以補強證據之存在，藉之限制自白在證據上之價值
    。而所謂補強證據，則指除該自白本身外，其他足資以證明
    自白之犯罪事實確具有相當程度真實性之證據而言。雖其所
    補強者，非以事實之全部為必要，但亦須因補強證據與自白
    之相互利用，而足使犯罪事實獲得確信者，始足當之。此亦
    有最高法院74年台覆字第10號判例意旨可參。
三、公訴人認被告涉有前揭犯行，係以1 、被告於警詢、偵查中
    之自白。2 、證人林子祥之警詢、偵訊具結及審判具結筆錄
    。3 、現場蒐證照片5 張。4 、高雄市政府警察局保安警察
    大隊黎明中隊扣押筆錄暨扣押物品目錄表及收據。5 、證人
    即員警黃泰櫻之偵訊具結筆錄。6 、臺灣大哥大行動電話號
    碼0000000000號雙向通聯紀錄及基地台位置各1 份、現金30
    0 元。7 、高雄醫學大學附設中和紀念醫院報告編號第9606
    -3～9606-7號檢驗報告等證據資料，為其論斷之依據。訊據
    被告丙○○堅決否認有何運輸第三級毒品愷他命犯行，辯稱
    ：伊沒有在96年4 月10日、96年5 月6 日幫「小熊」運送第
    三級毒品愷他命，實際上並沒有「小熊」這個人，是伊編出
    來的，96年5 月6 日為警查獲的5 小包愷他命是甲○○的，
    因為伊喜歡甲○○，他一直拜託伊，伊才會跟警察說上開5
    小包愷他命是伊的等語。
四、經查：
(一)被告於前揭時、地為警查獲時，當場扣得疑似第三級毒品愷
    他命之白色粉末5 小包，業據被告供述在卷，且經送往高雄
    醫學大學附設中和紀念醫院檢驗結果，均確含第三級毒品愷
    他命之事實，有高雄醫學大學附設中和紀念醫院報告編號第
    9606-3～9606-7號檢驗報告檢驗鑑定書在卷可稽（見本院卷
    第35至39頁），堪認屬實。
(二)被告於警詢、96年5 月7 日內勤檢察官偵訊時雖曾自白供稱
    ：伊幫綽號「小熊」之男子送過2 次第三級毒品愷他命，第
    1 次是在96年4 月10日上午約10時許，在高雄縣鳳山市○○
    路、瑞隆路口之三角公園內，「小熊」給伊300 元的代價，
    叫伊在96年4 月10日下午5 時許，將5 小包愷他命送到高雄
    市○○區○○路之關帝廟廟門口，交給1 名真實姓名年籍均
    不詳之男子，第2 次是在96年5 月6 日中午約12時許，在上
    開公園內，「小熊」給伊300 元的代價，叫伊在96年5 月6
    日下午2 時30分許，將5 小包愷他命送到上開關帝廟廟門口
    云云（見警卷第3 至5 頁、偵卷第7 頁），然其於同日經檢
    察官聲請羈押，於本院訊問時即改口供稱：警察所查扣的5
    小包愷他命不是伊的，當時伊下車去買煙，伊很緊張，警察
    問伊，伊就說是，伊不知道如何與小熊聯絡，在警詢及偵查
    中是警察叫伊這樣講云云（見本院聲羈卷第4 、5 頁），於
    96年5 月11日偵訊、96年5 月28日本院移審訊問時供稱：伊
    不認識「小熊」，伊也沒有去過高雄縣鳳山市○○路、瑞隆
    路口的三角公園，被查獲的5 小包愷他命是伊在96年5 月3
    日或4 日在自強路與三多路的LAMP PUB看到朋友買愷他命，
    伊就跟藥頭約在96年5 月6 日下午1 時許，在新光路與自強
    路分隔島的交接口見面，以5 小包4,700 元的價格購買的云
    云（見偵卷第18頁、本院卷第8 、9 頁），嗣於本院準備程
    序及審理時則供稱：伊沒有在96年4 月10日幫「小熊」運送
    第三級毒品，也沒有「小熊」這個人，是伊編出來的，96年
    5 月6 日被員警查獲的5 小包愷他命是甲○○的，因為伊喜
    歡甲○○，他一直拜託伊跟警察說愷他命是伊的云云（見本
    院卷第66、84、146 頁），核其上開供述，就查獲之第三級
    毒品愷他命究係何人所有、來源為何、是否運輸等情，前後
    不一，已見瑕疵。
(三)公訴意旨以被告所有行動電話門號0000000000號之雙向通聯
    紀錄（見偵卷第35至37頁），認被告分別於96年4 月10日、
    96 年5月6 日與「小熊」聯絡，再依「小熊」之指示運送第
    三級毒品愷他命予不特定之人云云。然觀諸被告於(1)96年4
    月10日通話基地台位置分別為高雄市新興區○○○路66號1
    樓、高雄市苓雅區○○○路315 號12樓頂、高雄市○○區○○路75號樓頂、高雄市三民區○○○路91號13樓頂、高雄市
    ○○○路522 號12樓頂、高雄市鼓山區○○○路2111號12樓
    頂、高雄市苓雅區○○○路212 號12樓頂、高雄市○○區○○里○○○路266 之1 號B3、高雄市前金區○○○路59號12
    樓頂、高雄市○鎮區○○路5 巷7 號4 樓頂、高雄市○○區
    ○○街31號11樓頂、高雄市○○區○○路72之1 號樓頂、高
    雄市新興區○○○路147 號12樓頂、高雄市新興區○○○路
    47號12樓頂；(2)96年5 月6 日通話基地台位置分別為高雄市
    左營區○○路75號樓頂、高雄市○○區○○路117 號11樓頂
    、高雄縣鳳山市○○街11 5號13樓、高雄縣鳳山市○○路7
    之6 號、高雄市苓雅區○○○路109 號15樓頂、高雄市前金
    區○○○路279 號12樓等情，均無在高雄縣鳳山市○○路、
    瑞隆路或高雄市○○區○○路之通話位置，卷內亦查無綽號
    「小熊」之成年男子所使用之行動電話為何，且本件並未就
    被告與「小熊」間之通話內容進行監聽，是上開通聯紀錄，
    均無從佐證被告於96年4 月10日或同年5 月6 日曾前往高雄
    縣鳳山市○○路、瑞隆路之三角公園或高雄市○○區○○路
    與何人聯絡、碰面，尚難僅憑上開通聯紀錄，遽為被告不利
    之認定。
(四)再有關95年5 月6 日所查獲之5 小包愷他命，證人甲○○於
    本院審理時具結詰問證稱：伊和被告於96年5 月6 日因持有
    愷他命一同到警察局，員警查獲的5 包愷他命是被告向乙○○購買，伊去向乙○○拿的，伊去問乙○○多錢少，他說5
    包3,000 元，伊不清楚被告如何把錢交給乙○○，但是愷他
    命是乙○○交給伊，叫伊放在機車裡面，要給被告，在偵查
    中伊沒有想那麼多，才會說「我只有聽到自首會偏向沒事那
    樣的話」，伊在偵查中所述不實在等語（見本院卷第128 、
    130 頁），核與證人乙○○於本院審理時亦具結證稱：伊與
    甲○○是同學，與被告是同事，本案被查獲的5 包愷他命是
    被告跟伊要的，委託甲○○來向伊拿，伊有賣愷他命給被告
    ，但是被告還沒有把3,000 元交給伊等語大致相符（見本院
    卷第136 、137 頁）。是證人甲○○於警詢時供證：伊看見
    丙○○拿5 小包愷他命及300 元出來給警察，伊嚇一跳，伊
    不知道他身上有這些東西云云（見警卷第10頁），及於偵查
    中供證：被告沒有跟伊說他機車上有愷他命云云（見偵卷第
    31頁），核與上開事證不符，不足採信。
(五)另觀之證人乙○○於本院審理時所為之上開證述，涉及本身
    販賣第三級毒品愷他命之犯罪，導致自身受刑事訴追之可能
    ，對其自身甚為不利，證人乙○○應無為迴護被告而故為上
    開不利於己之證述之可能，是證人乙○○、甲○○於本院審
    理中所為之證述應屬可信，故上開扣案愷他命5 小包應係證
    人乙○○販賣予被告，而委由證人甲○○交付予被告無訛，
    足見被告辯稱有關上開扣案愷他命5 小包是證人甲○○所有
    ，顯與事實不符，洵無足採。綜上各項證據以觀，被告於警
    詢及內勤檢察官偵訊時自白運輸第三級毒品之情節，經查與
    通聯紀錄不符，又查無其他積極證據足資佐證被告係受「小
    熊」之託運輸第三級毒品予不特定之人，況上開扣案之愷他
    命5 小包，係被告向證人乙○○購買，而委由證人甲○○交
    付予被告，業經本院認定如前，從而被告自白查無其他證據
    足證與事實相符，揆諸前揭刑事訴訟法第156 條第2 項規定
    ，自不得採信為被告運輸第三級毒品犯罪之證據。
(六)至於證人黃泰櫻於偵訊中固證稱：當天我們穿制服開車執行
    巡邏，後來在全家超商門口，看見他們停在那邊，上去盤查
    ，在被告機車座墊下置物箱內，看到1 個綠色的煙盒半開著
    ，內有夾鏈袋，後來被告說那是愷他命，伊帶他回來做筆錄
    ，他說幫人家送過來，要送之前人家會給他300 元，並說是
    幫1 個叫「小熊」的人送的，送2 次，第2 次被我們碰到等
    語（見偵卷第29頁），然查上開證人所言，充其量僅係證明
    被告曾為上開供述而已，尚需與被告於警詢、偵查及本院中
    之供述相互參酌予以判斷，而上開被告之供述，經查與嗣後
    被告於聲請羈押、本院審理時之供詞，並不一致，如前所述
    ，是自難以證人黃泰櫻之證述，佐證被告有本件運輸第三級
    毒品之事實，而為不利於被告之認定。
五、綜上所述，有關公訴人起訴被告於96年4 月10日運輸第三級
    毒品部分，除被告前後不一之供述外，並無其他佐證，有關
    被告於96年5 月6 日運輸第三級毒品部分，則無證據足以證
    明，是本件公訴人認被告涉嫌運輸第三級毒品愷他命犯行所
    憑之證據，尚未達於通常一般之人均不致有所懷疑，而得確
    信其為真實之程度，依刑事訴訟制度「倘有懷疑，即從被告
    之利益為解釋」、「被告應被推定為無罪」之原則，即難遽
    為被告不利之認定。而公訴人所提出之證據，尚不足為被告
    有罪之積極證明，其指出證明之方法，亦無從說服法院以形
    成被告有罪之心證，揆諸前揭說明，本院自應為被告無罪之
    諭知。
六、另證人乙○○、甲○○涉嫌販賣、轉讓第三級毒品愷他命罪
    嫌部分，既非起訴範圍，本院自不予審理，應由檢察官另行
    偵查處理，併此敘明。
據上論斷，應依刑事訴訟法第301 條第1 項，判決如主文。
本案經檢察官丁○○到庭執行職務。
中　　華　　民　　國　　96　　年　　11　　月　　15　　日
                  刑事第二庭  審判長法　官  田平安
                                    法  官  曾子珍
                                    法  官  錢衍蓁
如不服本判決應於收受本判決後10日內向本院提出上訴書狀，並
應敘述具體理由，如未敘述上訴理由者，應於上訴期間屆滿後20
日內補提理由書狀於本院（均須按他造當事人之人數附繕本）「
切勿逕送上級法院」。
以上正本證明與原本無異。
中　　華　　民　　國　　96　　年　　11　　月　　15　　日
　　　　　　　　　　　　　　　　　  書記官  秦富潔
